【裁判字號】    99,台上,176
【裁判日期】    990114
【裁判案由】    違反毒品危害防制條例
【裁判全文】
最高法院刑事判決              九十九年度台上字第一七六號
上  訴  人  甲○○
上列上訴人因違反毒品危害防制條例案件，不服台灣高等法院台
中分院中華民國九十八年十一月二十五日第二審判決（九十八年
度上訴字第四二五號，起訴案號：台灣台中地方法院檢察署九十
七年度偵字第二二八八０號），提起上訴，本院判決如下：
    主  文
上訴駁回。
    理  由
按刑事訴訟法第三百七十七條規定，上訴於第三審法院，非以判
決違背法令為理由，不得為之。是提起第三審上訴，應以原判決
違背法令為理由，係屬法定要件。如果上訴理由書狀並未依據卷
內訴訟資料，具體指摘原判決不適用何種法則或如何適用不當，
或所指摘原判決違法情事，顯與法律規定得為第三審上訴理由之
違法情形，不相適合時，均應認其上訴為違背法律上之程式，予
以駁回。本件原審審理結果，認為上訴人甲○○基於販賣毒品營
利之目的，販入第三級毒品愷他命（Ｋ他命）一大包（驗餘淨重
一００三點七九公克）之犯行明確，因而維持第一審論處上訴人
販賣第三級毒品罪刑（主刑處有期徒刑八年）之判決，駁回上訴
人在第二審之上訴，係依憑上訴人之部分供述、證人鄧煒霖之證
詞、扣案之毒品愷他命一大包、分裝夾鍊袋與電子磅秤等物及內
政部警政署刑事警察局鑑定書、行政院衛生署管制藥品管理局函
釋等證據資料而為論斷。已詳其調查、取捨證據之結果及憑以
認定上訴人係基於營利目的而販入上揭毒品犯罪事實之心證理由
，並就上訴人否認犯行之供詞及所辯係供己施用而販入毒品各語
，認非可採，予以論述。所為論斷說明，悉與卷內證據資料相符
，並不違背經驗法則與論理法則。上訴意旨仍執前詞，再為爭辯
，並非適法之第三審上訴理由。又量刑輕重，本屬事實審法院得
依職權自由裁量之事項，茍其量刑已以行為人之責任為基礎，並
具體斟酌刑法第五十七條各款所列情狀，為整體之評價，然後在
法定刑度內，酌量科刑，而未偏執一端，致有失出失入之情形者
，即不得遽指為違法。原判決理由欄三、(二)，已說明其科處上訴
人有期徒刑八年之具體理由綦詳，核無裁量權濫用或上訴意旨所
指違反比例原則之違法情形。其此部分之上訴，係就原判決量刑
職權之行使，漫詞指摘，與法律規定得為第三審上訴理由之違法
情形，不相適合。至於其他上訴意旨，經核係置原判決所為明白
論斷於不顧，或仍持已為原判決指駁之陳詞再事爭辯，或對於事
實審法院取捨證據與自由判斷證據證明力之職權行使，徒以自己
之說詞，任意指摘為違法；或就無關判決結果之枝節事項，漫為
爭執，均難認已符合首揭法定之第三審上訴要件。本件上訴為違
背法律上程式，應予駁回。
據上論結，應依刑事訴訟法第三百九十五條前段，判決如主文。
中    華    民    國  九十九  年    一    月   十四   日
                      最高法院刑事第十三庭
                          審判長法官  賴  忠  星
                                法官  呂  丹  玉
                                法官  吳      燦
                                法官  蔡  名  曜
                                法官  葉  麗  霞
      本件正本證明與原本無異
                                      書  記  官
中    華    民    國  九十九  年    一    月   十九   日
                                                     Ｍ

司法院資訊處製作；財團法人民間司法改革基金會備份。
